【裁判字號】    90,交簡上,1
【裁判日期】    900809
【裁判案由】    過失傷害
【裁判全文】
臺灣澎湖地方法院刑事判決                            九十年度交簡上字第一號
    上  訴 人
    即  被 告   甲○○
右列被告因傷害案件，不服本院馬公簡易庭九十年度馬交簡字第七號中華民國九十年
二月二十日第一審刑事簡易判決（聲請簡易判決處刑案號：八十九年度偵字第六二八
號），提起上訴，本院管轄之第二審地方法院合議庭判決如左：
    主      文
原判決撤銷。
甲○○因過失傷害人，處有期徒刑貳月，如易科罰金以參佰元折算壹日。緩刑貳年。
    事      實
一、甲○○於民國八十九年十月三十一日十四時四十五分許，駕駛車號ＶＯ─二二二
    二號自小客車，沿澎湖縣澎二號道路由東向西方向往成功村行駛，行經該路段五
    點四公里西溪段彎道時，本應注意汽車行駛於劃有分向限制線之路段，不得駛入
    來車之車道內；行經彎道應減速慢行，並隨時採取必要之安全措施及隨時作停車
    之準備，而依當時情形，又無不能注意之情事，竟疏於注意，猶於通過上開彎道
    時，未減速慢行，貿然超速行駛，並失控衝入對向來車之車道，適有曾耀崑駕駛
    車號ＶＯ─一二五七號自小貨車行駛於該道路之對向車道上，致二車發生對撞，
    使該ＶＯ－一二五七號自小貨車左車門及車頭車身斷裂，曾耀崑並因此受有頭部
    外傷合併腦挫傷及顏面多處撕裂傷等傷害。
二、案經被害人曾耀崑訴請臺灣澎湖地方法院檢察署檢察官偵查起訴。
    理      由
一、訊據上訴人即被告甲○○對於前揭事實坦承不諱，此外有道路交通事故調查報告
    表一紙、事故照片八張、澎湖縣警察局交通事故肇因研判表等件附卷足稽。另本
    件車禍被害人曾耀崑因本件車禍而受有如事實欄所述之傷害，亦有國軍澎湖醫院
    附設民眾診療服務診斷證明書一紙在卷可稽。按車輛行駛至彎道，駕駛人應注意
    車前狀況，減速慢行並隨時採取必要安全措施及停車之準備；又汽車在雙向二車
    道劃有分向限制線之路段行駛時，不得駛入來車之車道內，此道路交通安全規則
    第九十三條第四款、第九十四條第三項及第九十七條第一項第二款均定有明文，
    被告應注意，且肇事當時並無不能注意之情事，竟疏未注意上開規定以致肇事，
    其有過失甚為顯然，且被告之過失行為與被害人之受傷結果間有相當因果關係。
   本件事證已臻明確，犯行洵堪認定。
二、核被告所為係犯刑法第二百八十四條第一項前段之過失傷害罪。原審審理結果，
    認被告罪證明確予以論科，固非無見，惟查，被告行為後，關於易科罰金之折算
    標準，刑法第四十一條業於九十年一月十日經修正公布為：「犯最重本刑五年以
    下有期徒刑以下刑之罪，而受六個月以下有期徒刑或拘役之宣告，因身體、教育
    、職業、家庭之關係或其他正當事由，執行顯有困難者，得以一元以上三元以下
    折算一日。但確因不執行所宣告之刑，難收矯正之效，或難以維持法秩序者，不
    在此限。併合處罰之數罪，均有前項情形，其應執行之刑逾六月者，亦同」，並
    於同年月十二日生效，易科罰金之適用範圍擴大為最重本刑五年以下有期徒刑之
    罪，並明定併合處罰之數罪，如各罪均得易科罰金者，其應執行之刑逾六月時，
    亦得適用之。是被告行為後之法律已有變更，惟被告所犯雖係三年以下有期徒刑
    之罪，且科處六個月以下有期徒刑，然依刑法第二條第一項前段規定，行為後法
    律有變更者，原則上適用裁判時之法律，惟經新舊法比較結果，新修正之條文第
    一項但書對於易科罰金之條件，附加「確因不執行所宣告之刑，難收矯正之效，
    或難以維持法秩序者，不在此限」，較不利於行為人，故依刑法第二條第一項但
    書規定，被告所宣告之刑，應依修正前之刑法第四十一條規定，諭知如易科罰金
    之折算標準，原審疏未予比較適用，容有未洽，但結果並無不同；另上訴人即被
    告於肇事後立即與告訴人達成民事上和解，有澎湖縣湖西鄉鄉鎮調解委員會調解
    書一份在卷可稽（調解書未載明告訴人同意撤回刑事告訴），原審未開庭訊問被
    告及告訴人而不及審酌上情逕予科刑，亦有未洽，上訴人即被告以已與被害人曾
    耀崑達成民事上和解，請求量以較輕刑度為由據以上訴，非無理由，且原判決又
    有上述可議，自屬無可維持，應由本院依法予以撤銷改判。爰審爰被告品行、因
    一時失慮致犯本罪、被告過失程度之輕重、被害人所受傷勢及犯罪後坦承犯行等
    一切情狀，量處如主文所示之刑，並諭知易科罰金之折算標準。末查被告前未曾
    受有期徒刑以上刑之宣告，有本院被告全國前案紀錄表及臺灣澎湖地方法院檢察
    署刑案資料查註紀錄表各一紙在卷足佐，其因一時失慮，致罹刑典，且業已支付
    賠償完畢，有和解書一份在卷可參，經此偵審程序及刑之宣告後，應知所警惕信
    無再犯之虞，本院認以暫不執行為適當，併予宣告緩刑二年，以啟自新。
據上論斷，應依刑事訴訟法第四百五十五條之一第三項、第三百六十九條第一項前段
、第三百六十四條、第二百九十九條第一項前段，刑法第二百八十四條第一項前段、
第二條第一項但書、修正前第四十一條、第七十四條第一款，罰金罰鍰提高標準條例
第一條前段、第二條，判決如主文。
本案經檢察官葉麗琦到庭執行職務。
中    華    民    國      九十     年       八       月       九        日
                             臺 灣 澎 湖 地 方 法 院 刑 事 庭
                                   審判長法  官  周   祖   民
                                         法  官  李   宛   玲
                                         法  官  陳   介   安
右正本證明與原本無異。
本件不得上訴。
中    華    民    國      九十     年       八       月       十三      日
                                         書記官  楊   依   靚
論罪法條：
刑法第二百八十四條第一項前段：
因過失傷害人者，處六月以下有期徒刑、拘役或五百元以下罰金。


司法院資訊處製作；財團法人民間司法改革基金會備份。
